el: Ηλεκτρονικά > Ήχος > Συσκευές αναπαραγωγής & εγγραφής ήχου > Ραδιόφωνα: Ραδιόφωνα AM/FM; Ραδιόφωνα DAB; Ραδιόφωνα έκτακτης ανάγκης; Διαδικτυακά ραδιόφωνα; Δορυφορικά ραδιόφωνα; Ραδιόφωνα βραχέων κυμάτων; Ραδιόφωνα καιρού
fi: Elektroniikka > Audio > Äänentoisto ja äänitys > Radiot: AM-/FM-radiot; DAB-radiot; Hätäradiot; Internet-radiot; Satelliittiradiot; Lyhytaaltoradiot; Sääradiot
vi: Thiết bị điện tử > Âm thanh > Máy nghe nhạc & Máy thu âm > Radio: Radio AM/FM; Radio DAB; Radio Khẩn Cấp; Radio Internet; Radio vệ tinh; Radio sóng ngắn; Radio thời tiết
ja: 電子機器 > オーディオ > 録音・再生機器 > ラジオ: AM/FMラジオ; DABラジオ; 防災ラジオ; インターネットラジオ; 衛星ラジオ; 短波ラジオ; 気象ラジオ
cs: Elektronika > Zvuk > Přehrávače a záznamníky zvuku > Radiopřijímače: Radiopřijímače AM/FM; Radiopřijímače DAB; Nouzová rádia; Internetová rádia; Satelitní rádia; Krátkovlnná rádia; Meteorologická rádia
pl: Elektronika > Audio > Odtwarzacze i nagrywarki audio > Radia: Radia AM/FM; Radia DAB; Radia awaryjne; Radia internetowe; Radia satelitarne; Radia krótkofalowe; Radia pogodowe
es: Electrónica > Audio > Reproducción y grabación de sonido > Radios: Radios AM/FM; Radios DAB; Radios de emergencia; Radios con Internet; Radios por satélite; Radios de onda corta; Radios meteorológicas
de: Elektronik > Audio > Audioplayer & -rekorder > Radios: AM/FM-Radios; DAB-Radios; Notfallradios; Internetradios; Satellitenradios; Kurzwellenradios; Wetterradios
hu: Elektronika > Hang > Hanglejátszók és -felvevők > Rádiók: AM/FM rádiók; DAB rádiók; Vészhelyzeti rádiók; Internetes rádiók; Műholdas rádiók; Rövidhullámú rádiók; Időjárás rádiók
sl-SI: Elektronika > Avdio > Zvočni predvajalniki in snemalniki > Radijski sprejemniki: Radijski sprejemniki AM/FM; DAB radijski sprejemniki; Radii za nujne primere; Spletni radiji; Satelitski radijski sprejemniki; Kratkovalovni radijski sprejemniki; Vremenski radijski sprejemniki
th: อิเล็กทรอนิกส์ > เสียง > เครื่องเล่นและบันทึกเสียง > วิทยุ: วิทยุเอเอ็ม/เอฟเอ็ม; วิทยุระบบดิจิทัล; วิทยุฉุกเฉิน; วิทยุอินเทอร์เน็ต; วิทยุดาวเทียม; วิทยุคลื่นสั้น; วิทยุสภาพอากาศ
lt-LT: Elektronika > Garsas > Garso grotuvai ir įrašymo įrenginiai > Radijo imtuvai: AM / FM radijo imtuvai; DAB radijo imtuvai; Avariniai radijo imtuvai; Internetiniai radijo imtuvai; Palydoviniai radijo imtuvai; Trumpųjų bangų radijo imtuvai; Orų radijo imtuvai
en: Electronics > Audio > Audio Players & Recorders > Radios: AM/FM Radios; DAB Radios; Emergency Radios; Internet Radios; Satellite Radios; Shortwave Radios; Weather Radios
zh-TW: 電子器材 > 音訊設備 > 音訊播放機/錄音機 > 收音機: AM/FM 收音機; DAB 收音機; 應急收音機; 網路收音機; 衛星收音機; 短波廣播收音機; 氣象電台收音機
it: Elettronica > Audio > Lettori e registratori audio > Radio: Radio AM/FM; Radio DAB; Radio di emergenza; Radio Internet; Radio satellitari; Radio a onde corte; Radio meteorologiche
tr: Elektronik > Ses > Ses Çalar ve Kaydediciler > Radyolar: AM/FM Radyoları; DAB Radyoları; Acil Durum Radyoları; İnternet Radyoları; Uydu Radyoları; Kısa Dalga Radyoları; Hava Durumu Radyoları
ro-RO: Electronice > Audio > Aparate de redare și de înregistrare audio > Radiouri: Radiouri AM/FM; Radiouri DAB; Radiouri de urgență; Radiouri pe internet; Radiouri prin satelit; Radiouri cu unde scurte; Radiouri meteo
zh-CN: 电子产品 > 音频 > 音频播放器与录音机 > 收音机: 调幅/调频收音机; 数字音频广播收音机; 应急收音机; 网络收音机; 卫星收音机; 短波收音机; 天气预警收音机
pt-BR: Eletrônicos > Áudio > Players e gravadores de áudio > Rádios: Rádios AM/FM; Rádios DAB; Rádios de emergência; Rádios da Internet; Rádios via satélite; Rádios de ondas curtas; Rádios meteorológicos
pt-PT: Eletrónica > Áudio > Leitores e gravadores áudio > Rádios: Rádios AM/FM; Rádios DAB; Rádios de emergência; Rádios da Internet; Rádios via satélite; Rádios de ondas curtas; Rádios meteorológicos
hr-HR: Elektronika > Audio > Uređaji za snimanje i reproduciranje zvuka > Radio: AM/FM radio; DAB radio; Radiouređaji za hitne slučajeve; Internetski radio; Satelitski radio; Kratkovalni radio; Meteorološki radar
nb: Elektronikk > Lyd > Lydavspillere og -opptakere > Radioer: AM/FM-radioer; DAB-radioer; Nødradioer; Internettradioer; Satelittradioer; Kortbølgeradioer; Værradioer
sv: Elektronik > Ljud > Ljuduppspelare och inspelningsutrustning > Radioapparater: AM/FM-radio; DAB-radio; Nödradioapparater; Internetradio; Satellitradio; Kortvågsradio; Väderradio
sk-SK: Elektronika > Zvukové zariadenia > Audio prehrávače a rekordéry > Rádia: AM/FM rádiá; DAB rádiá; Núdzové rádiá; Internetové rádiá; Satelitné rádiá; Krátkovlnné rádiá; Rádiá s predpoveďou počasia
fr: Appareil électronique > Audio > Lecteurs et enregistreurs audio > Radios: Radios AM/FM; Radios DAB; Radios d’urgence; Radios Internet; Radios satellites; Radios à ondes courtes; Radios météo
da: Elektronik > Lyd > Lydafspillere og -optagere > Radioer: AM/FM-radioer; DAB-radioer; Nødradioer; Internetradioer; Satellitradioer; Kortbølgeradioer; Vejrradioer
ko: 전자기기 > 오디오 > 오디오 플레이어/녹음기 > 라디오: AM/FM 라디오; DAB 라디오; 비상용 라디오; 인터넷 라디오; 위성 라디오; 단파 라디오; 기상 라디오
nl: Elektronica > Audio > Audiospelers en -recorders > Radio's: AM/FM-radio's; DAB-radio's; Noodradio's; Internetradio's; Satellietradio's; Audiokortegolfradio's; Weerradio's
ru: Электроника > Аудиотехника > Устройства для воспроизведения и записи звука > Радиоприемники: Радиоприемники AM/FM; Радиоприемники DAB; Аварийные радиостанции; Интернет-радиоприемники; Спутниковые радиоприемники; Коротковолновые радиоприемники; Погодные радиоприемники
bg-BG: Електроника > Aудио > Аудиоплейъри и записващи устройства > Радиа: AM/FM радиоприемници; DAB радиоприемници; Радиостанции при спешни случаи; Интернет радиоприемници; Сателитни радиоприемници; Радиоприемници с къси вълни; Радиоприемници за времето